臺灣嘉義地方法院刑事判決
109年度侵訴字第31號
公  訴  人  臺灣嘉義地方檢察署檢察官
被      告  蔡承佑


指定辯護人  本院約聘辯護人張家慶
上列被告因妨害性自主案件，經檢察官提起公訴（109年度偵字
第7058號），本院判決如下：
    主  文
乙○○對於未滿十四歲之女子為性交，處有期徒刑壹年陸月。
    犯 罪 事 實
一、乙○○與甲 （民國00年0月生，真實姓名年籍資料均詳卷，警
    偵代號BN000-A109047，起訴書誤載為BM000-A109047）於10
    8年2月間認識，進而成為男女朋友，其明知甲 係未滿14歲
    之女子，對於性行為缺乏完整之同意能力，竟基於對於未滿
    14歲之女子為性交之犯意，於109年1月20日17時許，在其嘉
    義縣○○鄉○○村○○○0號之5住處房間內，徵得甲 同意後，以其
    陰莖插入甲 陰道內，而對於甲 為性交1次。
二、案經嘉義縣警察局民雄分局報告臺灣嘉義地方檢察署（下稱
    嘉義地檢署）檢察官偵查起訴。
    理  由
壹、程序部分：
    本判決下列所引用被告以外之人於審判外之陳述，經本院提
    示後，檢察官、被告乙○○及其辯護人均同意作為證據，而本
    院審酌各該證據作成時之情況，均核無違法不當或證明力明
    顯過低之瑕疵，亦認以其等作為證據應屬適當，是依刑事訴
    訟法第159條之5第1項之規定，認各有證據能力。
貳、實體方面：
一、上揭犯罪事實，業據被告於警詢、偵查、本院準備程序及審
    理時均坦承不諱（見他字卷第17至19頁，偵字卷第13至14頁
    ，本院卷第37至42、83至91頁），核與證人即被害人甲 （
    下稱被害人）於偵查時之證述相符（見他字卷第5至6頁），
    復有受理刑事案件報案三聯單、受理各類案件紀錄表、代號
    與真實姓名對照表各1份在卷可查（見他字卷第23至25頁、
    證物袋）。又被害人係95年6月生，被告於行為時，明知被
    害人為未滿14歲之女子等情，此據被告於警詢、偵查、本院
    準備程序及審理時所供承（見他字卷第19頁，偵字卷第13至
    14頁，本院卷第39、89頁），並有代號與真實姓名對照表1
    份存卷足參（見證物袋），是依上揭補強證據已足資證明被
    告所為之任意性自白，核與事實相符。本件事證明確，被告
    之犯行，堪予認定，應予依法論科。
二、核被告所為，係犯刑法第227條第1項之對於未滿14歲之女子
    為性交罪。
三、刑法第59條規定，犯罪之情狀可憫恕者，得酌量減輕其刑，
    同法第57條規定，科刑時應審酌一切情狀，尤應注意左列事
    項（共10款）為科刑重輕之標準，兩條適用上固有區別，惟
    所謂「犯罪之情狀」與「一切情狀」云云，並非有截然不同
    之領域，於裁判上酌減其刑時，應就犯罪一切情狀（包括第
    57條所列舉之10款事項），予以全盤考量，審酌其犯罪有無
    可憫恕之事由（即判例所稱有特殊之原因與環境等等，在客
    觀上足以引起一般同情，以及宣告法定低度刑，是否猶嫌過
    重），以為判斷。故適用第59條酌量減輕其刑時，並不排除
    第57條所列舉10款事由之審酌，惟其程度應達於確可憫恕，
    始可予以酌減（最高法院70年度第6次刑事庭會議決議參照
    ）。而修正後刑法第59條已將刑之酌減審認標準之見解予以
    明文化，認犯罪之情狀須「顯」可憫恕，認「科以最低度刑
    仍嫌過重」者，得酌量減輕其刑。查被告行為時，年僅18歲
    ，年輕識淺思慮欠周，因一時情慾衝動致罹刑章，已與被害
    人之父親達成和解，需賠償被害人新臺幣（下同）16萬5,00
    0元，共賠償14萬7,000元，尚欠1萬8,000元，被害人父親考
    量被告家境不好，毋庸被告付清餘款等情，有和解書、本院
    電話記錄各1份附卷可憑（見證物袋，本院卷第69頁），就
    被告所犯刑法第227條第1項之罪，衡情如處以法定最低本刑
    3年有期徒刑，依社會一般觀念仍有情輕法重之嫌，有傷人
    民對法律之情感，是被告犯罪之情狀顯可憫恕，認科以最低
    度刑仍嫌過重，爰依刑法第59條規定，減輕其刑。
四、茲以行為人之責任為基礎，爰審酌被告明知被害人係未滿14
    歲之女子，心智發展未臻健全，尤其對於性自主能力及判斷
    能力均尚未成熟，為逞一己性慾，竟為本犯犯行，對被害人
    身心健康與人格發展有不良影響，並衡酌其坦承犯行，態度
    良好，業與被害人父親達成和解，共賠償14萬7,000元，暨
    其自陳高中畢業，職業為隨車助手，月薪2萬5,000元，未婚
    ，與父親、祖母、妹妹同住，及其犯罪動機、手段、目的等
    一切情狀，量處如主文所示之刑。
五、辯護人雖以被告業與被害人父親達成和解，被告所為上開犯
    行，已深感悔意而為彌補之行為，且被害人父親亦表示被告
    尚未給付部分，不用再向被告請求，並同意給予被告緩刑，
    故請求給予被告緩刑等語。然被告於本院審理時，另因對於
    未滿14歲之女子為性交之犯行，經嘉義地檢署檢察官以110
    年度偵字第7484號提起公訴，並由本院以110年度侵訴字第2
    5號審理中等情，有上開起訴書、臺灣高等法院被告前案紀
    錄表各1份在卷可考（見本院卷第51、61至62頁），可知被
    告係在本案審理之際，再犯相同罪名之犯行，足見被告尚未
    記取教訓、法治觀念淡薄，本院認其所受宣告之刑，並無以
    暫不執行為適當之情形，爰不予為緩刑之諭知。
據上論斷，應依刑事訴訟法第299條第1項前段，刑法第227條第1
項、第59條，判決如主文。
本案經檢察官陳靜慧提起公訴、檢察官劉達鴻到庭執行職務。
中　　華　　民　　國　　111 　年　　2 　　月　　24　　日
                  刑事第一庭  審判長  法  官  卓春慧
                                      法  官  吳育汝
                                      法  官  林家賢
以上正本證明與原本無異。
如不服本判決應於收受判決後20日內向本院提出上訴書狀，並應
敘述具體理由；其未敘述上訴理由者，應於上訴期間屆滿後20日
內向本院補提理由書（均須按他造當事人之人數附繕本）「切勿
逕送上級法院」。告訴人或被害人如對於本判決不服者，應具備
理由請求檢察官上訴，其上訴期間之計算係以檢察官收受判決正
本之日期為準。
中　　華　　民　　國　　111 　年　　2 　　月　　24　　日
                                      書記官  張子涵
附錄法條：
刑法第227條第1項
對於未滿14歲之男女為性交者，處3 年以上10年以下有期徒刑。